臺灣高等法院高雄分院刑事判決　　　　　　　　　九十一年度上易字第一一七號
　　上　訴　人　台灣屏東地方法院檢察署檢察官
　　被　　　告　丁○○
右上訴人因被告竊盜案件，不服臺灣屏東地方法院九十一年度易字第五一一號中華民
國九十一年六月二十日第一審判決（起訴案號：臺灣屏東地方法院檢察署九十一年度
偵字第二○一○號；併辦案號：九十一度偵字第三四九九號），提起上訴，本院判決
如左：
    主  文
原判決撤銷。
丁○○連續攜帶兇器竊盜，累犯，處有期徒刑拾月。扣案螺絲起子肆把（大、小各貳
把）、鉗子壹支、機車鑰匙壹把及尼龍袋壹捆，均沒收。
    事  實
一、丁○○曾於民國（下同）八十六年間，因違反麻醉藥品管理條例案件，經台灣屏
    東地方法院判處有期徒刑四月確定，於八十七年一月十二日易科罰金執行完畢，
    猶不知悔改。竟意圖為自己不法之所有，基於概括犯意，先後於附表所示之時間
    、地點，以附表所示之方法，竊得如附表所示被害人之財物。嗣於附表編號二所
    示之時間、地點竊取己○○所有之鋁門窗二個，得手後放置在其所騎之機車上，
    未及離去即為前往察看之己○○會同警方逮獲；又於九十一年五月十三日二十一
    十三十分許，在屏東縣潮州鎮○○里○○街上，騎乘機車準備再作案時，為警查
    獲，並扣得其所有供犯罪所用之螺絲起子四把（大、小各二把）、鉗子壹支、機
    車鑰匙一把及預備供犯罪所用之尼龍袋一捆。
二、案經屏東縣警察局、屏東縣警察局潮州分局移送台灣屏東地方法院檢察署檢察官
    偵查起訴及併案審理。
    理  由
一、被告右揭附表編號一、二之竊盜事實，業據其於本院審理時坦承不諱，核與被害
    人己○○指訴之情節相符，並有贓物認領收據一紙足憑。被告於原審雖以伊以為
    是人家不要的，並無竊盜的意思云云置辯，惟查，被害人己○○堆置該鋁製門窗
    之地點位於被害人之父所有田園之中，並未緊鄰道路，被害人除將之疊放成堆外
    ，並在田埂入口與道路接壤處設立木板，以為內外之區隔，被告係繞過木板經過
    田埂始至該處等情，已被害人己○○指述綦詳，復有現場照片四張附卷可稽，則
    本件鋁製門窗縱外觀老舊，然就其所在之處所及擺置形態以觀，客觀上並無可資
    認定為他人所丟棄之物之表徵，被告前揭辯詞，自非可採，其主觀上具竊盜之故
    意甚明。又被告右揭附表三至十二之竊盜事實，亦據其於警訊及檢察官初訊時供
    承在卷，核與被害人戊○○、丙○○、乙○○、簡慶良、甲○○、庚○○等人指
    述情節大致相同，復經在收購物中古物商人王雅處起出附表編號三至十二所示之
    贓物，亦據王雅於警訊及檢察官偵訊時供述在卷；並有螺絲起子四把（大、小各
    二把）、鉗子一支、機車鑰匙一把及尼龍袋一捆扣案及贓物認領清單六紙附卷可
    憑，此部分事證亦已明確，被告於本院審理時翻異前供，顯係卸責之詞，不足採
    信。被告有右揭附表十二次之竊盜犯行均堪以認定。
二、核被告所為，其附表編號一、二部分之竊盜行為，均係犯刑法第三百二十條第一
    項之竊盜罪；又按螺絲起子、鉗子等足以傷人身體，可作為兇器之用，被告於附
    表編號三、四、五、六、七、八、九、一○、十一、十二號部分，係攜帶螺絲起
    子、鉗子等可為兇器之用之物為做案工具之竊盜行為，均係犯同法第三百二十一
    條第一項第三款之攜帶兇器竊盜罪。再按竊盜罪既遂與未遂之區別，應以所竊之
    物已否移入自己權力支配之下為標準，若已將他人財物移歸自己所持，其竊盜行
    為即已完成，即應成立竊盜既遂罪，不因其贓物尚未搬離現場，而謂為竊盜未遂
    （最高法院十七年上字第五○九號、四十九年台上字第九三九號判例參照），本
    件被告所犯附表編號二部分，其遭查獲當日，已將該鋁窗二個放置在其所騎駛之
    機車上，據其於警訊時供承在卷，雖未及離去現場，然已移置其實力支配之下，
    為竊盜既遂犯，殆無疑義，公訴意旨就此部分，認被告尚未得手財物而為竊盜未
    遂，容有誤會。被告先後十二次犯行，時間緊接，犯罪基本構成要件相同，顯係
    基於概括犯意反覆為之，為連續犯，應論以情節較重之攜帶兇器竊盜之一罪，並
    加重其刑。又被告曾於八十六年間，因違反麻醉藥品管理條例案件，經原審判處
    有期徒刑四月確定，於八十七年一月十二日易科罰金執行完畢，有臺灣屏東地方
    法院檢察署刑案資料查註紀錄表及台灣高等法院全國前案紀錄表可按，其於五年
    內再犯本件有期徒刑以上之本案，為累犯，應依刑法第四十七條規定，遞加重其
    刑。又併案部分與起訴事實有連續犯裁判上一罪關係，本院自得一併審理，併此
    敘明。
三、原審論處被告竊盜罪刑，固非無見。惟查，原審未及就被告所犯如附表編號三至
  十二部分之犯行併案審理，自有未合，檢察官上訴意旨執此而指摘原判決不當，
    為有理由，應將原判決撤銷改判。爰審酌被告之素行，其竊取之次數高達十二次
    ，所竊得財物之價值尚非巨大，及其犯罪後之態度等一切情狀，量處如主文第二
    項所示之刑。扣案之螺絲起子四把（大、小各二把）、鉗子一支、機車鑰匙一把
    及尼龍袋一捆，均係被告所有，其中螺絲起子、鉗子及機車鑰匙一把均係供被告
    犯罪所用之物，尼龍袋係預備供犯罪所用之物，業據被告於警訊供明在卷，均依
    刑法第三十八條第一項第二款宣告沒收。
據上論結，應依刑事訴訟法第三百六十九條第一項前段、第三百六十四條、第二百九
十九條第一項前段，刑法第五十六條、第三百二十一條第一項第三款、第四十七條、
第三十八條第一項第二款，判決如主文。
本案經檢察官方娜蓉到庭執行職務。
中    華    民    國     九十一     年      十一      月        六      日
                              臺灣高等法院高雄分院刑事第一庭
                                  審判長法官  曾永宗
                                        法官  郭玫利
                                        法官  邱永貴
右正本證明與原本無異。
不得上訴。
                                      書記官  梁雅華
中    華    民    國     九十一     年      十一      月        八      日
附錄：本判決論罪科刑法條：
刑法第三百二十一條第一項第三款
犯竊盜罪而有左列情形之一者，處六月以上五年以下有期徒刑：
三、攜帶兇器而犯之者。
附表：
┌──┬───────┬─────────┬───────┬─────┬───────┐
│編號│時          間│地              點│方          法│  被害人  │  竊取之財物  │
├──┼───────┼─────────┼───────┼─────┼───────┤
│  一│九十一年三月二│屏東縣萬丹鄉上村村│徒手          │己○○    │鋁門二個、鋁窗│
│    │十七日十五時許│五十之四號圍牆旁  │              │          │四個          │
├──┼───────┼─────────┼───────┼─────┼───────┤
│  二│九十一年三月二│同右址            │同右          │己○○    │鋁窗二個      │
│    │十八日十一時許│                  │              │          │      │
├──┼───────┼─────────┼───────┼─────┼───────┤
│  三│九十一年四月二│屏東縣潮州鎮八爺里│帶螺絲起子、│戊○○    │鋁門窗十五片  │
│    │十二日二時五十│光明路一四一巷二號│鉗子等可作為兇│          │              │
│    │分許          │（無人居住）      │器之用之物及尼│          │              │
│    │              │                  │龍袋、機車鑰匙│          │              │
│    │              │                  │為做案工具，以│          │              │
│    │              │                  │機車舊鑰匙開門│          │              │
│    │              │                  │進入行竊，再以│          │              │
│    │              │                  │螺絲起子、鉗子│          │              │
│    │              │                  │拆解竊得之鋁門│          │              │
│    │              │                  │窗等物裝入尼龍│          │              │
│    │              │                  │袋帶離現場。  │          │              │
├──┼───────┼─────────┼───────┼─────┼───────┤
│  四│九十一年四月二│屏東縣潮州鎮光華里│同右          │乙○○    │鋁門窗十五片  │
│    │十五日二時十分│光華路一二二巷二一│              │          │              │
│    │許            │號（無人居住）    │              │          │              │
├──┼───────┼─────────┼───────┼─────┼───────┤
│  五│九十一年四月二│屏東縣潮州鎮三星里│同右          │張欽竣    │鋁門窗十八片  │
│    │十八日三時十分│三星路三七巷一九號│              │          │              │
│    │許            │（無人居住）      │              │          │              │
├──┼───────┼─────────┼───────┼─────┼───────┤
│  六│九十一年四月二│屏東縣潮州鎮光華里│同右          │乙○○    │鋁門窗十二片  │
│    │十九日二時二十│福康街三四號      ││          │              │
│    │分許          │（無人居住）      │              │          │              │
├──┼───────┼─────────┼───────┼─────┼───────┤
│  七│九十一年四月二│屏東縣潮州鎮光華里│同右          │乙○○    │鋁門窗十二片  │
│    │十九日三時四十│福康街二八號      │              │          │              │
│    │分許          │（無人居住）      │              │          │              │
├──┼───────┼─────────┼───────┼─────┼───────┤
│  八│九十一年五月三│屏東縣潮州鎮三星里│同右          │簡慶良    │鋁門窗四十片、│
│    │日二十二時許  │三星路三七之三號  │              │（屋主為楊│紗窗十片      │
│    │              │（無人居住）      │              │金城，託簡│              │
│    │              │                  │              │慶良出售，│              │
│    │              │                  │              │而由簡慶良│              │
│    │              │                  │              │管領中）  │              │
├──┼───────┼─────────┼───────┼─────┼───────┤
│  九│九十一年五月四│屏東縣潮州鎮三星里│同右          │乙○○    │鋁門窗十片    │
│    │日二時三十分許│吉星路八八號      │              │          │              │
│    │              │（無人居住）      │              │          │              │
├──┼───────┼─────────┼───────┼─────┼───────┤
│  十│九十一年五月六│屏東縣潮州鎮三星里│同右          │乙○○    │鋁門窗十五片  │
│    │日二時四十分許│吉星路八六號      │              │          │              │
│    │              │（無人居住）      │              │          │              │
├──┼───────┼─────────┼───────┼─────┼───────┤
│十一│九十一年五月十│屏東縣潮州鎮光華里│同右          │甲○○    │鋁門窗十八片  │
│    │三日十九時許  │永康街四七號      │              │          │              │
│    │              │（無人居住）      │              │          │              │
├──┼───────┼─────────┼───────┼─────┼───────┤
│十二│九十一年五月十│屏東縣潮州鎮光華里│同右          │庚○○    │鋁門窗十八片  │
│    │三日二十時二十│永康街四三號      │              │          │              │
│    │分許          │（無人居住）      │              │          │              │
└──┴───────┴─────────┴───────┴─────┴───────┘
                                                                           Ｑ
